# 请教陈版主：合同负债

提问人：xiaolulu66 时间：2020-04-22 13:17:04
陈老师好！
新金融工具准则规定，企业在向客户转让商品之前，如果客户已经支付了合同对价或企业已经取得了无条件收取合同对价的权利，则企业应当在呵护实际支付款项与到期应支付款项孰早时点，将该已收或应收的款项列示为合同负债。合同负债，是指企业已收或应收客户对价而应向客户转让商品的义务。
请问：
1 、这里的“在向客户转让商品之前”，商品的范围包括哪些？是仅指资产负债表中的“存货”，还是也包括提供服务、出租房屋建筑物等不动产或出租有形动产等、处置固定资产或无形资产等？
2 、预收的款项，是全部作为合同负债，还是仅对应未来确认收入部分的金额作为合同负债？假如预收了客户113 万元，将来转让商品仅转让 100 万的商品，增值税 13 万，此时预收的 113 万是全部列示为合同负债还是仅列示 100万，剩余 13 万税款仍作为预收账款列报？ 3 、 2020 年首次执行新收入准则的上市公司，新旧准则衔接需要对期初预收的款项中符合合同负债列报条件的金额重分类至合同负债吗？还是期初数不变，仅考虑期末数按照新准则的要求列报？
谢谢老师！

回答人：chenyiwei
1 、收入准则下的“商品”应作广义理解，包含提供劳务。但不包含租赁，因为租赁有专门的准则予以规范。
2 、仅对应未来确认收入部分的金额作为合同负债。增值税部分，如果尚未发生纳税义务，则将相当于税款的部分贷记“应交税费——待转销项税额”。
3 、在 2020 年 1 月 1 日进行该项重分类调整， 2020 年度财务报表中的前期比较数据不变。